【裁判字號】    97,中交簡上,786
【裁判日期】    971007
【裁判案由】    公共危險
【裁判全文】
臺灣臺中地方法院刑事判決         97年度中交簡上字第786號
上  訴  人
即  被  告  甲○○
上列上訴人因被告公共危險案件，不服本院民國97年7月21日97
年度中交簡字第771號刑事簡易判決（檢察官聲請簡易判決處刑
案號：97年度撤緩偵字第123號），提起上訴，本院管轄第二審
合議庭判決如下︰
    主      文
上訴駁回。
    犯罪事實及理由
一、本案經本院合議庭審理結果，認第一審簡易判決所認定被告
    之犯罪事實及其所憑之理由、證據暨論罪科刑之法條均無不
    當，爰引用本院第一審刑事簡易判決書、檢察官聲請簡易判
    決處刑書（如附件1、2所示）中關於認定被告犯罪事實及其
    所憑之理由、證據暨論罪科刑之法條部分之記載。
二、上訴人即被告上訴意旨略稱：本件原係經緩起訴處分，並已
    繳交緩起訴處分金新臺幣（下同）20,000元、服勞動服務12
    0小時、及受吊扣駕照處分2年，併經監理單位裁罰30,000元
    ，雖其嗣因家暴案件遭撤銷緩起訴處分，但其已與對方和解
    ，有和解書可證，請求予以從輕量刑等語。惟按刑罰之量定
    ，固屬法院自由裁量之職權行使，但仍應審酌刑法第57條所
    列各款事由及一切情狀，為酌量輕重之標準，並非漫無限制
    ，在同一犯罪事實與情節，如別無其他加重或減輕之原因，
    下級審法院量定之刑，亦無過重或失輕之不當情形，則上級
    審法院對下級審法院之職權行使，原則上應予尊重（最高法
    院85年度臺上字第2446號判決參照）。按刑法第185條第1項
    妨害公眾往來安全罪之法定刑為5年以下有期徒刑、拘役或
    500元以下罰金。而本案原審審酌被告明知集結壅塞道路，
    足使參與道路交通之公眾致生往來之危險，竟不顧往來人車
    之安全，以集體闖紅燈之方式，使往來人車、公眾產生相當
    之危害等一切情狀後，判處被告有期徒刑4月，如易科罰金
    以銀元300元即新臺幣900元折算1日，並以被告之犯罪時間
    係在中華民國96年罪犯減刑條例所定減刑基準點即96年4月
    24日前，而適用該條例第2條第1項第3款、第7條、第9條規
    定，減其刑為有期徒刑2月，如易科罰金以銀元300元即新臺
    幣900元折算1日，其認事用法均無違誤，量刑尚難認有過輕
    之不當情形。是上訴人指稱原審量刑過重，即無理由。至上
    訴人另稱其係因另犯家暴案件，始遭撤銷緩起訴，而其已與
    對方和解等語。惟查，被告係因於緩起訴期間內，故意更犯
    有期徒刑以上，經檢察官聲請簡易判決處刑在案（犯傷害罪
    ，嗣經本院以96年度中簡字第2768號判處有期徒刑4月，如
    易科罰金以新臺幣1000元折算1日，於96年10月8日確定），
    違背刑事訴訟法第253條之3第1項第1款，而經臺灣臺中地方
    法院檢察署檢察官於97年1月18日以97年度撤緩字第50號為
    撤銷緩起訴處分，嗣因上訴人未於法定期間內聲請再議而告
    確定之事實，有上開撤銷緩起訴處分書、送達證書等在卷可
    查，是上開撤銷緩起訴處分既經確定，本院已無從併予審究
    妥適與否，乃上訴人執引其已與該傷害案件之對方和解為由
    ，而為其有利之主張，本諸同一法理，本院亦難併予採酌，
    上訴人此部分主張，即有誤會，併應予以駁回。
據上論斷，應依刑事訴訟法第455條之1第1項、第3項、第368條
、第373條，判決如主文。
本案經檢察官乙○○到庭執行職務。
中    華    民    國    97    年    10    月    7    日
                  刑事第14庭    審判長法  官  陳  葳
                                      法  官  李慧瑜
                                      法  官  林世民
上正本證明與原本無異。
本件不得上訴。
                                      書記官  紀俊源
中    華    民    國    97    年    10    月    7    日
附錄論罪科刑法條：
中華民國刑法第185條
損壞或壅塞陸路、水路、橋樑或其他公眾往來之設備或以他法致
生往來之危險者，處5年以下有期徒刑，拘役或5百元以下罰金。
因而致人於死者，處無期徒刑或 7 年以上有期徒刑。致重傷者，
處 3 年以上 10 年以下有期徒刑。
第 1 項之未遂犯罰之。


司法院資訊處製作；財團法人民間司法改革基金會備份。
